【裁判字號】    96,訴,4221
【裁判日期】    970111
【裁判案由】    毒品危害防制條例
【裁判全文】
臺灣板橋地方法院刑事判決              96年度訴字第4221號
公  訴  人  臺灣板橋地方法院檢察署檢察官
被      告  甲○○
上列被告因違反毒品危害防制條例案件，經檢察官提起公訴（九
十六年度毒偵字第八五三三號），被告就被訴事實為有罪陳述，
本院改行簡式審判程序審理，判決如下：
    主  文
甲○○施用第一級毒品，累犯，處有期徒刑捌月。
    事  實
一、甲○○前於民國八十八、八十九年間，因先後二次犯施用毒
    品案件，分別經臺灣臺北地方法院以八十八年度毒聲字第二
    五五三號、本院以八十九年度毒聲字第四十號裁定送觀察、
    勒戒後，均認無繼續施用毒品之傾向，各於八十八年十月二
    十七日、八十九年一月二十日執行完畢後釋放，並分別由臺
    灣臺北地方法院檢察署檢察官以八十八年度毒偵字第七四三
    號、臺灣板橋地方法院檢察署檢察官以八十九年度毒偵字第
    二五八號為不起訴處分確定。詎於上開觀察、勒戒執行完畢
    後五年內，復基於施用第一級毒品之概括犯意，自九十三年
    五月間某日起至九十四年四月二十一日止，連續施用第一級
    毒品海洛因，經本院以九十三年度訴字第一六八二號判決判
    處有期徒刑八月確定；另於九十四年間因竊盜案件，經本院
    以九十四年度易字第三七八號判決判處有期徒刑八月確定，
    上開二案確定判決所宣告之刑，經定其應執行刑為有期徒刑
    一年三月確定，甫於九十五年七月五日假釋出監，再因施用
    毒品案件，經本院以九十六年四月九日以九十六年度訴字第
    九七九號判決判處有期徒刑一年，經上訴臺灣高等法院、最
    高法院均經駁回而確定，經減刑為有期徒刑六月，至九十六
    年八月七日縮刑期滿執行完畢。猶不知悛悔，基於施用第一
    級毒品海洛因之犯意，於九十六年八月二十八日上午某時許
    ，在臺北縣樹林火車站之廁所內，以注射針筒施打之方式，
    施用海洛因一次 (針筒於施打後丟棄而不存在)。嗣於同日
    下午八時三十分許，在臺北縣板橋市○○路四六二號前為警
    查獲，並經警採集甲○○之尿液送驗結果呈鴉片類陽性反應
    ，始悉上情。
二、案經臺北縣政府警察局海山分局移送臺灣板橋地方法院檢察
    署檢察官偵查起訴，本院改行簡式審判程序審理。
    理  由
一、訊據被告甲○○對於上揭施用海洛因之犯行坦承不諱。被告
    為警查獲時所採之尿液，分別以ＥＩＡ酵素免疫分析法初驗
    、ＧＣ／ＭＳ氣相層析質譜儀法確認複驗後均呈鴉片類之陽
    性反應，此有臺灣檢驗科技股份有限公司九十六年九月十三
    日（見偵卷第八頁）濫用藥物尿液檢驗報告書一紙在卷足稽
    。按依現行（修正後）毒品危害防制條例就施用毒品者，祇
    於「初犯」及「五年後再犯」二種情形，有其追訴條件之限
    制，即須於初犯經觀察、勒戒或強制戒治釋放後，五年內均
    無施用毒品之行為，始能認其前所實施之觀察、勒戒或強制
    戒治已足遮斷毒癮，而得於五年後再犯時，再予適用初犯之
    規定，重行觀察、勒戒等程序。倘五年內已經再犯，被依法
    追訴處罰，縱其第三次（或第三次以上）施用毒品之時間在
    初犯釋放五年以後，即與「五年後再犯」之情形有別，且因
    已於「五年內再犯」，顯見其再犯率甚高，原實施觀察、勒
    戒或強制戒治，已無法收其實效，而無五年戒斷期之存在，
    自無再經觀察、勒戒及強制戒治之必要，應得逕行追訴處罰
    ，此有最高法院九十五年度台上字第一○七一號判決足資參
    照。查被告曾於八十八、八十九年間，因先後二次犯施用毒
    品案件，分別經臺灣臺北地方法院以八十八年度毒聲字第二
    五五三號、本院以八十九年度毒聲字第四十號裁定送觀察、
    勒戒後，均認無繼續施用毒品之傾向，各於八十八年十月二
    十七日、八十九年一月二十日執行完畢後釋放，並分別由臺
    灣臺北地方法院檢察署檢察官以八十八年度毒偵字第七四三
    號、臺灣板橋地方法院檢察署檢察官以八十九年度毒偵字第
    二五八號為不起訴處分確定。詎於上開觀察、勒戒執行完畢
    後五年內，復基於施用第一級毒品之概括犯意，自九十三年
    五月間某日起至九十四年四月二十一日止，連續施用第一級
    毒品海洛因，經本院以九十三年度訴字第一六八二號判決判
    處有期徒刑八月確定；另於九十四年間因竊盜案件，經本院
    以九十四年度易字第三七八號判決判處有期徒刑八月確定，
    上開二案確定判決所宣告之刑，嗣經定其應執行刑為有期徒
    刑一年三月確定，甫於九十五年七月五日假釋出監，再因施
    用毒品案件，經本院以九十六年四月九日以九十六年度訴字
    第九七九號判決判處有期徒刑一年，經上訴臺灣高等法院、
    最高法院均經駁回而確定，被告本次再犯施用毒品犯行，依
    上揭最高法院判決意旨，顯非五年後再犯，自合於毒品危害
    防制條例第二十三條第二項之起訴條件，此有臺灣高等法院
    被告前案紀錄表、法務部在監在押資料表附卷可按。被告自
    白與事實相符，事證明確，犯行洵堪認定，應依法論科。
二、核被告所為，係犯毒品危害防制條例第十條第一項施用第一
    級毒品罪。其施用前後持有第一級毒品之行為為施用第一級
    毒品行為之當然手段，為施用之行為所吸收不另論罪。被告
    有如事實欄所載之前案執行紀錄，有臺灣高等法院被告前案
    紀錄表一份在卷可稽，被告於五年以內，故意再犯本件最重
    本刑為有期徒刑以上之罪，應依刑法第四十七條第一項之規
    定，論以累犯，並加重其刑。爰審酌被告屢次施用毒品而不
    思悔改，品行不端，意志力薄弱，其施用毒品經觀察勒戒後
    ，仍無法斷絕施用毒品惡習，若非將其處以較長之刑期，與
    社會上毒品來源隔離，使其能深自反省，斷絕與毒品之接觸
    ，不足以改正施用毒品惡習，並懲所犯及被告犯罪後對於施
    用毒品之犯行，已經坦承，態度良好等一切情狀，量處如主
    文所示之刑，以資懲儆。
據上論斷，應依刑事訴訟法第二百七十三條之一第一項、第二百
九十九條第一項前段，毒品危害防制條例第十條第一項，刑法第
十一條前段、第四十七條第一項，判決如主文。
本案經檢察官馬中人到庭執行職務
中    華    民    國    97    年    1     月    11    日
                  臺灣板橋地方法院刑事第十八庭
                              法  官  王綽光
以上正本證明與原本無異
如不服本判決應於送達後10日內向本院提出上訴狀（應附具理由
及繕本）
                              書記官  許清秋
中    華    民    國    97    年    1     月    14    日
附錄論罪科刑法條全文：
毒品危害防制條例第十條
施用第一級毒品者，處六月以上五年以下有期徒刑。
施用第二級毒品者，處三年以下有期徒刑。


司法院資訊處製作；財團法人民間司法改革基金會備份。
